臺灣嘉義地方法院刑事判決
111年度侵訴字第27號
公  訴  人  臺灣嘉義地方檢察署檢察官
被      告  黃○○


選任辯護人  李佳玟律師
上列被告因兒童及少年性剝削防制條例等案件，經檢察官提起公
訴（111年度偵字第5899號、111年度偵字第6801號），本院判決
如下：
    主      文
乙○○犯引誘使少年製造猥褻行為之電子訊號罪，處有期徒刑壹年
陸月。又犯對於十四歲以上未滿十六歲之女子為性交罪，共參罪
，各處有期徒刑柒月。應執行有期徒刑壹年玖月。緩刑肆年，緩
刑期間付保護管束，並應依附表所示內容按期履行損害賠償義務
，及於本判決確定之日起壹年內，接受拾貳小時之法治教育。
未扣案裸露胸部及下體之電子訊號沒收。
    事實及理由
一、犯罪事實
    乙○○於民國111年2月初某日經由Instagram社群網站結識A女
    (95年8月生，偵查中代號BN000-A111031，真實姓名年籍詳
    卷，下稱A女）而於同月中旬發展為男女朋友。乙○○明知A女
    係14歲以上未滿16歲之人，竟分別為下列行為： 
  ㈠基於引誘使少年製造猥褻行為之電子訊號之犯意，於111年3
    月中旬某日，在其位於嘉義市○區○○里○○路000號住處，利用
    Messenger通訊軟體要求A女拍攝裸露胸部及下體照片之訊息
    引誘A女，使A女以手機自拍方式製造裸露胸部之電子訊號1
    份後，再以Messenger通訊軟體傳送該電子訊號予乙○○。
　㈡基於與14歲以上未滿16歲之女子為性交之犯意，於111年3月
    下旬某日，在嘉義市文化公園殘障廁所內，未違反A女之意
    願，接續以陰莖進入A女口腔及以手指進入A女陰道之方式為
    性交行為1次。
  ㈢基於與14歲以上未滿16歲之女子為性交之犯意，於111年4月
    初某日，在同上處所以同上方式為性交行為1次。
　㈣基於與14歲以上未滿16歲之女子為性交之犯意，於111年4月
    間某日，在嘉義市「高速公路影音館」內，未違反A女之意
    願，以手指進入A女陰道之方式為性交行為1次。
二、程序事項
    「行政機關、司法機關及軍法機關所製作必須公示之文書，
    不得揭露被害人之姓名、出生年月日、住居所及其他足資識
    別被害人身分之資訊」、「行政機關及司法機關所製作必須
    公開之文書，除法律特別規定之情形外，不得揭露足以識別
    前項兒童及少年身分之資訊」，性侵害犯罪防治法第12條第
    2 項及兒童及少年福利與權益保障法第69條第2項分別定有
    明文。本件被害人A女為未滿18歲之少年且屬性侵害犯罪之
    被害人，依上開規定，本判決關於A女之個人身分資訊均予
    隱匿，又B男(偵查中代號BN000-A111031A，真實姓名年籍資
    料詳卷)為A女父親亦一併隱匿其姓名。至於A女之出生年、
    月部分，係認定A女於被告本案行為之年齡所必須，屬被告
    本件犯罪之構成要件事實，於揭露之最小限度內，有詳予載
    明之必要。
三、證據能力
    刑事訴訟法第159條之5規定，被告以外之人於審判外之陳述
    ，雖不符前4條之規定，而經當事人於審判程序同意作為證
    據，法院審酌該言詞陳述或書面陳述作成時之情況，認為適
    當者，亦得為證據。當事人、代理人或辯護人於法院調查證
    據時，知有第159條第1項不得為證據之情形，而未於言詞辯
    論終結前聲明異議者，視為有前項之同意。本判決以下所引
    用之傳聞證據，檢察官、被告乙○○及其辯護人於審判程序中
    均同意作為證據使用，或知有傳聞證據之情形而未於言詞辯
    論終結前聲明異議，本院審酌該等證據作成時之情況，並無
    違法取證之情形，又與本案有關聯性，認為以之作為證據應
    屬適當，均具有證據能力。　　
四、認定事實所憑之證據及理由
    上開犯罪事實為被告於警詢、偵查及審理中均坦承不諱(警
    卷第1頁至第5頁、偵5899卷第19頁至第21頁、本院卷第45頁
    至第52頁、第159頁），核與被害人A女證述相符（警卷第8
    頁至第13頁、偵5899卷第13頁至第14頁），並有指認犯罪嫌
    疑人紀錄表（警卷第14頁至第15頁）、嘉義縣警察局水上分
    局偵查隊受理各類案件紀錄表、受（處）理案件證明單（警
    卷第19頁至第20頁）、被害人手寫信件（偵5899卷第25頁至
    第26頁）、性侵害犯罪事件通報表、兒少性剝削事件報告單
    、疑似性侵害案件證物採集單、性侵害案件驗證同意書、受
    理疑似性侵害事件驗傷診斷書（偵5899卷末頁證物袋）、被
    告與A女間通訊軟體對話紀錄截圖（偵5899卷第27頁至第36
    頁）、被告與A女間MESSENGER互傳訊息翻拍照片（偵5899卷
    末頁證物袋）等證據可以佐證，被告任意性自白與上開客觀
    證據相符，堪以採信，本件事證明確，被告犯行均堪認定，
    應依法論科。
五、論罪科刑
  ㈠被告於犯罪事實㈠中引誘A女以手機自拍方式製作裸露胸部、
    下體之照片影像圖檔，性質上乃附著於手機之電子訊號，且
    使兒童或少年被拍攝性交或猥褻行為係法所禁止，立法者要
    保護之法益，在於使兒童或少年免於提供身體為性交或猥褻
    行為，非著重在拍攝者，且兒童及少年性剝削防制條例第36
    條第2項、第3項並未將拍攝者限定係兒童或少年以外之人。
    況自本條例保護兒童及少年免於遭受任何形式之性剝削、保
    護其身心健全發展之立法目的解釋，只要行為人有以本條所
    規範之招募、引誘、容留、媒介、協助或強暴、脅迫、藥劑
    、詐術、催眠術等行為手段，使兒童或少年成為性交、猥褻
    物品之主角，而為性剝削之客體，即應構成本罪，不問拍攝
    、製造該等性交、猥褻物品之主體是否為兒童或少年本身，
    是該兒童或少年究以何種方式完成「被拍攝、製造」該性交
    或猥褻行為為內容之物品，則非所問。故A女受被告以男友
    身分要求拍攝裸露胸部及下體之照片後，雖以自拍方式製造
    猥褻之電子訊號，與上開法條所規定之「製造」要件並無不
    合（最高法院103年度台上字第2699號判決意旨參照）。再
    電子訊號可分為數位訊號及類比訊號，如行為人以手機或電
    子數位機器對他人所拍攝之裸照係利用影像感應功能，將物
    體所反射的光轉換為數位訊號，壓縮後儲存於內建的記憶體
    或是記憶卡上，再透過電子視覺化顯示器，讓電子訊號可以
    被視覺化在顯示器上輸出，在無證據證明該數位訊號業已經
    過沖洗或壓製之過程而成為實體之物品（如光碟、相紙等）
    ，該行為人所拍攝或製造者，應僅屬於「電子訊號」，併予
    敘明。
  ㈡核被告於於犯罪事實㈠所為，係犯兒童及少年性剝削防制條例
    第36條第2項之引誘使少年製造猥褻行為之電子訊號罪；於
    犯罪事實㈡至㈣所為，均係犯刑法第227條第3項之對於14歲以
    上未滿16歲之女子為性交罪。被告於犯罪事實㈡㈢中接續以陰
    莖進入A女口腔及以手指進入A女陰道，乃基於單一強制性交
    之犯意，接續而為之數動作，其時間緊密，侵害同一法益，
    各行為之獨立性薄弱，依一般社會觀念，難以強行分開，在
    刑法之評價上，以視為數個舉動之接續施行，較為合理，各
    應論以接續犯而僅成立一強制性交罪。被告所為4次犯行之
    犯意各別，行為互殊，應予分論併罰。　　
  ㈢兒童及少年福利與權益保障法第112條第1項前段固規定成年
    人故意對兒童及少年犯罪者，加重其刑至二分之一，惟同條
    項但書已明文規定「但各該罪就被害人係兒童及少年已定有
    特別處罰規定者，不在此限。」本案被告所犯兒童及少年性
    剝削防制條例第36條第2項及刑法第227條第3項之罪，均已
    特別規定以被害人年齡為處罰之特別加重要件，被告所犯上
    開犯罪，自不得再依該兒童及少年福利與權益保障法第112
    條第1項規定加重其刑，一併指明。
  ㈣刑法第59條規定犯罪之情狀可憫恕者，得酌減其刑。其所謂
    「犯罪之情狀」，與同法第57條規定科刑時應審酌之一切情
    狀，並非有截然不同之領域，於裁判上酌減其刑時，應就犯
    罪之一切情狀，予以全盤考量，審酌其犯罪有無可憫恕之事
    由，即有無特殊之原因及環境，在客觀上足以引起一般同情
    ，以及宣告法定最低度刑，是否猶嫌過重等，以為判斷，故
    適用第59條酌量減輕其刑時，並不排除第57條所列舉10款事
    由之審酌（最高法院100年度台上字第3301號判決意旨參照
    ）。兒童及少年性剝削防制條例雖針對被害人未達一定年齡
    者，考量其身心發展尚未健全，性的自我決定意思未臻成熟
    ，故而作出特別之保護規定，但參之兒童及少年性剝削防制
    條例第36條第2項之罪法定刑為3年以上7年以下有期徒刑，
    刑度非輕，然對於引誘使少年製造猥褻行為之電子訊號之人
    ，其原因動機不一，犯罪情節未必盡同，法律科處此類犯罪
    所設法定最低本刑卻同為有期徒刑3年，不可謂不重。於此
    情形，倘依情狀處以3年以下有期徒刑，即可達社會防衛之
    目的者，自非不可依客觀之犯行與主觀之惡性二者加以考量
    其情狀，是否有可憫恕之處，適用刑法第59條之規定酌量減
    輕其刑，期使個案裁判之量刑，能斟酌至當，符合比例原則
    。被告對年紀稚嫩之A女為越矩行為確有不該，且已危及A女
    身心健康及人格發展，然考量其與A女因在社群網站相互認
    識發展為男女朋友關係，進而引誘使A女製造猥褻行為之電
    子訊號，犯罪動機仍屬單純且事後亦未見擴散該電子訊號情
    形，酌以被告犯後始終坦承犯行，於本案前、後並無另犯妨
    害性自主之刑事犯罪前科紀錄，再參酌被告已與A女及其甲○
    ○○○達成調解（本院卷第55頁至第57頁），顯見被告犯後尚
    知悔改並積極面對彌補過錯，是以被告所犯兒童及少年性剝
    削防制條例第36條第2項之罪之法定刑與其犯罪情節相較，
    實屬法重情輕，客觀上足以引起一般人之同情，顯有可堪憫
    恕之處，本院認就被告所為此部分犯行縱處以法定最低刑度
    ，依被告本件犯罪之具體情狀及行為背景觀之猶嫌過重，爰
    依刑法第59條規定酌量減輕其刑。
  ㈤除上開酌減情狀外，本院並審酌被告無法理性克制情慾，未
    顧及A女仍處於心智及生理發展均未成熟之少年階段，亦未
    尊重A女父親對A女保護教養之情，所為確屬不該，而被告在
    A女性自主觀念尚未成熟之年紀與其為性交行為及引誘使其
    製造猥褻行為之電子訊號，雖無違反A女意願之情形，然A女
    隨其年齡及智識程度之成長，對於性自主意識當有不同之認
    知，被告本案犯行對A女之影響，難以一時評估呈現，再考
    量被告自陳高職畢業之智識程度，已錄取某大學生物機電工
    程學系即將入學就讀，未婚、無子女，現於某牧場打工中，
    與父母同住，家境普通，及其無任何前案紀錄，素行尚佳，
    兼衡被告始終坦承犯行，對於犯罪情節未有隱瞞之犯後態度
    及與A女及B男達成調解而得宥恕，被告並提出相關社會福利
    機構捐款證明(本院卷第103頁至第105頁)，及其患有學習障
    礙(本院卷第107頁至第109頁)，且表示因本案深感自責而患
    有混合焦慮及憂鬱情緒的適應障礙症與適應性失眠症(本院
    卷第115頁)等一切情狀，分別量處如主文所示之刑。再考量
    被告所犯各罪之行為時間接近且所為犯罪類型、行為態樣、
    手段、動機相近，責任非難重複之程度顯然較高，如以實質
    累加之方式定應執行刑，處罰之刑度恐將超過其行為之不法
    內涵與罪責程度，爰基於罪責相當之要求，於刑法第51條第
    5款所定之外部性界限內，綜合評價各罪類型、關係、法益
    侵害之整體效果，考量比例原則、平等原則、責罰相當原則
    、重複評價禁止原則為內涵之內部性界限，為適度反應被告
    整體犯罪行為之不法與罪責程度及對其施以矯正之必要性，
    而定被告應執行刑如主文所示。　　
  ㈥被告未曾因故意犯罪受有期徒刑以上刑之宣告，有臺灣高等
    法院被告前案紀錄表可憑（本院卷第11頁），本院考量被告
    因社群網站結識A女培養感情發展為男女朋友後，始為性交
    行為與引誘使A女製造猥褻行為之電子訊號，此與單純基於
    性交目的而透過網路或其他通訊軟體等管道亂槍打鳥以結識
    未成年少女之犯罪顯有不同，本案應屬被告情不自禁、衝動
    行事之偶發行為，而被告歷經偵查及審理程序，自始未掩飾
    犯行，已有相當悔過表現且積極與A女及B男調解成立，另參
    酌被告即將進入大學就讀並持續在牧場打工，堪信被告對於
    未來人生方向有所規劃掌握而信無再犯之虞，再考量A女及B
    男對於給予被告緩刑機會亦無意見(本院卷第51頁)，且公訴
    檢察官亦稱「尊重告訴人之意見」（本院卷第166頁）而對
    於被告處遇已有共識，本院認為上開對被告所宣告之刑，應
    以暫不執行為適當，爰依刑法第74條第1項第1款之規定，併
    予宣告緩刑4年。又緩刑宣告，得斟酌情形，命犯罪行為人
    向被害人支付相當數額之財產或非財產上之損害賠償，刑法
    第74條第2項第3款亦有明定。為確保被告於緩刑期間能按其
    所承諾之賠償金額以及付款方式履行，以確實收緩刑之功效
    ，併諭知被告應依附表所示內容支付損害賠償，另考量被告
    明知A女年齡而仍與其發生性交行為及引誘A女製造猥褻行為
    之電子訊號，顯見其缺乏對於法律知識認知不足，而有加強
    建立被告正確法治觀念之必要，併依刑法第74條第2項第8款
    之規定，於本判決確定之日起1年內接受12小時之法治教育
    課程，及依刑法第93條第1項第1款、第2款及兒童及少年福
    利與權益保障法第112條之1第1項規定，諭知於緩刑期間付
    保護管束，以匡正法治觀念，用啟向善並勵自新。
  ㈦另法院於判斷是否屬於「顯無必要」依兒童及少年福利與權
    益保障法第112條之1第2項規定命被告於付保護管束期間遵
    守該項各款事項時，應審酌被告犯罪時之動機、目的、手段
    、犯後態度、對被害人侵害程度、再犯可能性、與被害人之
    關係，及被告前有無曾經類似犯罪行為，或為一時性、偶發
    性犯罪等因素而為綜合判斷。本案被告所為上揭犯行固有不
    該，然審酌被告犯後坦認犯行且積極與A女及B男達成調解，
    堪認犯後態度尚佳，已如上述，又本院已命被告於緩刑期間
    參加法治教育並付保護管束，是本院審酌上開因素後綜合判
    斷，認本案並無命被告於付保護管束期間遵守兒童及少年福
    利與權益保障法第112條之1第2項各款事項之必要。至被告
    倘於緩刑期間，違反上開所定負擔情節重大，足認原宣告之
    緩刑難收其預期效果，而有執行刑罰之必要，得依刑法第75
    條之1第1項第4款規定、兒童及少年福利與權益保障法第112
    條之1第6項規定，撤銷緩刑之宣告，附此敘明。
六、沒收部分
　　被告使A女製造如犯罪事實㈠所示之電子訊號，雖據被告於警
    詢時供稱並未外傳且已經刪除等語（警卷第3頁），然本案
    查獲經過係由A女家人發現通報後循線查獲（警卷第11頁）
    ，是相關電子訊號雖未扣案且被告自承均已刪除，然仍可能
    藉由其他電腦修復程式加以還原，且無積極證據足證該電子
    訊號業已滅失，為求保護周全，應依兒童及少年性剝削防制
    條例第36條第6項規定「義務沒收」之意旨，不問屬於行為
    人與否宣告沒收，惟因上開電子訊號難以量化價值，如宣告
    追徵，欠缺刑法上重要性，故於無法沒收時，不予追徵價額
    。至被告原用以與A女聯繫所用之手機，雖為被告所有供犯
    罪所用之物，然並未扣案亦非屬違禁物，且對其宣告沒收亦
    不具刑法上重要性，爰依刑法第38條之2第2項規定，不予宣
    告沒收。
據上論斷，應依刑事訴訟法第299條第1項前段(依刑事判決精簡
原則，僅記載程序法條)，判決如主文。
本案經檢察官吳咨泓提起公訴，檢察官楊麒嘉到庭執行職務。
中　　華　　民　　國　　111 　年　　8 　　月　　30　　日
                  刑事第八庭  審判長法  官  謝其達
                                    法  官  方宣恩
                                    法  官  盧伯璋 
以上正本證明與原本無異。
如不服本判決應於收受判決後20日內向本院提出上訴書狀，並應敘述具體理由；其未敘述上訴理由者，應於上訴期間屆滿後20日內向本院補提理由書（均須按他造當事人之人數附繕本）「切勿逕送上級法院」。告訴人或被害人如對於本判決不服者，應具備理由請求檢察官上訴，其上訴期間之計算係以檢察官收受判決正本之日期為準。　　　　　　　　　　　　　　　　　　
中　　華　　民　　國　　111 　年　　8 　　月　　30　　日
                                    書記官  曹瓊文
附錄本判決論罪科刑法條全文：
中華民國刑法第227條
對於未滿十四歲之男女為性交者，處3年以上10年以下有期徒刑
。
對於未滿十四歲之男女為猥褻之行為者，處6月以上5年以下有期
徒刑。
對於十四歲以上未滿十六歲之男女為性交者，處7年以下有期徒
刑。
對於十四歲以上未滿十六歲之男女為猥褻之行為者，處3年以下
有期徒刑。
第1項、第3項之未遂犯罰之。
兒童及少年性剝削防制條例第36條
拍攝、製造兒童或少年為性交或猥褻行為之圖畫、照片、影片、
影帶、光碟、電子訊號或其他物品，處1年以上7年以下有期徒刑
，得併科新臺幣1百萬元以下罰金。
招募、引誘、容留、媒介、協助或以他法，使兒童或少年被拍攝
、製造性交或猥褻行為之圖畫、照片、影片、影帶、光碟、電子
訊號或其他物品，處3年以上7年以下有期徒刑，得併科新臺幣3
百萬元以下罰金。
以強暴、脅迫、藥劑、詐術、催眠術或其他違反本人意願之方法
，使兒童或少年被拍攝、製造性交或猥褻行為之圖畫、照片、影
片、影帶、光碟、電子訊號或其他物品者，處7年以上有期徒刑
，得併科新臺幣5百萬元以下罰金。
意圖營利犯前三項之罪者，依各該條項之規定，加重其刑至二分
之一。
前四項之未遂犯罰之。
第1項至第4項之物品，不問屬於犯罪行為人與否，沒收之。　　
附表：
乙○○、黃○○、張○○願連帶給付A女、B男新臺幣(下同)300,000元。給付方法：於111年7月29日當場給付150,000元，並當場由B男點收無訛；餘款150,000元於111年9月16日前匯款至B男所指定的帳號。